【裁判字號】    89,台上,7769
【裁判日期】    891221
【裁判案由】    妨害兵役
【裁判全文】
最高法院刑事判決                              八十九年度台上字第七七六九號
    上  訴  人  甲○○
右上訴人因妨害兵役案件，不服台灣高等法院中華民國八十九年九月二十七日第二審
更審判決（八十九年度上更(一)字第九二七號，起訴案號：台灣板橋地方法院檢察署八
十八年度偵字第二五○九四號），提起上訴，本院判決如左：
    主  文
上訴駁回。
    理  由
按刑事訴訟法第三百七十七條規定，上訴於第三審法院，非以判決違背法令為理由，
不得為之。是提起第三審上訴，應以原判決違背法令為理由，係屬法定要件。如果上
訴理由狀並未依據卷內訴訟資料，具體指摘原判決不適用何種法則或如何適用不當，
或所指摘原判決違法情事，顯與法律規定得為第三審上訴理由之違法情形，不相適合
時，均應認其上訴為違背法律上之程式，予以駁回。查上訴期間為十日，自送達判決
後起算，刑事訴訟法第三百四十九條前段定有明文。又同法第三百五十一條第一項規
定，在監獄或看守所之被告，於上訴期間內向監所長官提出上訴書狀者，視為上訴期
間內之上訴。是以在監所之被告，如向監所長官提出上訴書狀，必在上訴期間內提出
，始視為上訴期間內之上訴；若逾期始向監所長官提出上訴書狀，自不得視為上訴期
間內之上訴，其上訴自屬逾期。本件原判決以上訴人甲○○因妨害兵役案件，經台灣
板橋地方法院於八十九年三月二十四日判決後，上訴人已於同月三十日收受判決正本
送達。其上訴期間，依刑事訴訟法第三百四十九條前段之規定為十日，故自送達判決
之翌日起算，計至同年四月九日止，該日為星期日應以翌（十）日代之，其上訴期間
即已屆滿（又上訴人向監所長官提出上訴書狀，自無扣除在途期間之可言）；乃遲至
八十九年四月十二日，始向監所長官提起上訴，復無在途期間扣除情形，有送達證書
及上訴狀所附台灣台北監獄戒護科收文戳為憑，顯已逾越法定上訴期間，其上訴為不
合法。因而維持第一審論處上訴人意圖避免常備兵現役之徵集，應受徵集，無故逾入
營期限五日（累犯）罪刑之判決，駁回上訴人在第二審之上訴。從形式上觀察，尚無
違背法令之處。本件上訴意旨僅泛稱原判決誤為實體判決，有刑事訴訟法第三百七十
九條第十四款判決不載理由或所載理由矛盾之違法，並未針對原判決所為論斷，依據
卷內資料為具體之指摘，其所指摘原判決違法情形，核與法律規定得為第三審上訴理
由之違法情形，不相適合，自非適法之第三審上訴理由。依前揭說明，其上訴違背法
律上之程式，應予駁回。
據上論結，應依刑事訴訟法第三百九十五條前段，判決如主文。
中      華      民      國    八十九    年     十二     月    二十一    日
                              最高法院刑事第五庭
                                  審判長法官  紀  俊  乾
                                        法官  黃  正  興
                                        法官  陳  東  誥
                                        法官  張  春  福
                                        法官  韓  金  秀
      右正本證明與原本無異
                                              書  記  官
中      華      民      國    八十九    年     十二     月    二十七    日


司法院資訊處製作；財團法人民間司法改革基金會備份。
